zh-CN: 桑拿设备外形: 桶式; 毯式; 小屋式; 红外面板套件; 舱式; 便携式圆顶; 帐篷式; 其他
vi: Hình dáng thiết kế phòng xông hơi: Thùng; Chăn; Cabin; Bộ bảng điều khiển hồng ngoại; Viên nén; Mái vòm di động; Lều; Khác
it: Fattore di forma della sauna: Barile; Coperta; Cabina; Kit pannello a infrarossi; Pod; Cupola portatile; Tenda; Altro
zh-TW: 桑拿形式: 桶型; 毯型; 小屋型; 紅外線面板工具包; 膠囊房; 手提帳篷; 帳篷; 其他
ko: 사우나 형태 유형: 배럴; 담요; 선실; 적외선 패널 키트; 포드; 휴대용 돔; 텐트; 기타
th: รูปแบบห้องซาวน่า: ทรงบาร์เรล; Blanket; ห้องโดยสาร; ชุดแผงอินฟราเรด; พ็อด; โดมแบบพกพา; เต็นท์; อื่นๆ
pt-PT: Fator de forma da sauna: Barril; Cobertor; Cabine; Kit de painel infravermelho; Cápsula; Cúpula portátil; Tenda; Outro
sv: Formfaktor för bastu: Tunna; Filt; Kabin; Infraröd panelkit; Pod; Bärbar kupol; Tält; Annat
nl: Vormfactor van sauda: Vat; Deken; Cabine; Infraroodpaneelsit; Pod; Draagbare koepel; Tent; Overig
da: Saunaformfaktor: Tønde; Tæppe; Kabine; Infrarødt panelsæt; Kapsel; Bærbar kuppel; Telt; Andet
fi: Saunan muoto- tai rakennetyyppi: Tynnyri; Huopa; Mökki; Infrapunapaneelipakkaus; Kapseli; Siirrettävä kupoli; Teltta; Muu
pt-BR: Formato da sauna: Barril; Cobertor; Cabine; kit de painel infravermelho; Cápsula; Cúpula portátil; Tenda; Outro
sl-SI: Oblika savne: Odebeljena; Odeja; Kabina; Komplet infrardečih panelov; Pod; Prenosna kupola; Šotor; Druga
ro-RO: Factor de formă al saunei: Butoi; Pătură; Cabină; Kit panou infraroșu; Capsulă; Cupolă portabilă; Cort; Altele
ru: Формфактор сауны: Бочка; Одеяло; Кабина; Набор инфракрасной панели; Капсула; Переносной купол; Палатка; Другое
de: Saunaformfaktor: Fass; Decke; Kabine; Infrarot-Panel-Set; Pod; Tragbare Kuppel; Zelt; Sonstiges
en: Sauna form factor: Barrel; Blanket; Cabin; Infrared panel kit; Pod; Portable dome; Tent; Other
nb: Formfaktor for badstue: Tønne; Teppe; Hytte; Infrarødt panelsett; Pod; Bærbar kuppel; Telt; Annet
tr: Sauna form faktörü: Varil; Battaniye; Kabin; Kızılötesi panel seti; Kapsül; Taşınabilir kubbe; Tente; Diğer
el: Μορφή / τύπος κατασκευής σάουνας: Βαρέλι; Κουβέρτα; Καμπίνα; Κιτ υπέρυθρου πάνελ; Κάψουλα; Φορητός θόλος; Σκηνή; Άλλο
pl: Format sauny: Beczkowe; Kocowe; Kabina; Zestaw paneli na podczerwień; Kopuła; Przenośna kopuła; Namiot; Inne
bg-BG: Форма на сауната: Цилиндрично; Одеяло; Кабина; Инфрачервен панел комплект; Капсула; Преносима сауна тип „купол“; Палатка; Друго
es: Formato de la sauna: Barril; Manta; Cabina; Kit de panel infrarrojo; Pod; Cúpula portátil; Carpa; Otros
ja: サウナのフォームファクター: バレル; サウナブランケット; キャビン; 赤外線パネルキット; ポッド; ポータブルドーム; テント; その他
hr-HR: Oblik saune: Bačvasti; Deka; Kabina; Komplet infracrvenih panela; Pod; Prijenosna kupola; Šator; Ostalo
cs: Provedení sauny: Sud; Deka; Chatka; Sada infračerveného panelu; Ovál (zaoblený tvar); Přenosná; Stan; Jiné
sk-SK: Formát sauny: Sud; Deka; Kabína; Súprava infra panelov; Kapsula; Prenosná kupolová; Stan; Iné
fr: Configuration du sauna: Tonneau; Couverture; Cabine; Kit de panneau infrarouge; Dosette; Dôme portable; Tente; Autre
hu: Szauna formai kialakítása: Hordó; Takaró; Kabin; Infrapanel készlet; Fülke; Hordozható kupola; Sátor; Egyéb
lt-LT: Pirties formos faktorius: Apvali; Didelė; Kabina; Infraraudonųjų spindulių skydelio rinkinys; Kapsulė; Nešiojamas kupolas; Palapinė; Kita